

DANE KONTAKTOWE

- wicbelova.com
- Wrocław, Polska
- @ vacova1988@gmail.com
- (+48 452 398 093









UMIEJĘTNOŚCI

- świetna organizacja pracy
- krupulatność i odpowiedzialność
- umiejętności komunikacyjne
- umiejętność pracy w zespole
- znajomość MS Office
- znajomość ustawy o

rachunkowości

 znajomość przepisów podatkowych

JĘZYKI

- Język polski: poziom B2
- Język rosyjski: doskonały
- Język angielski: poziom A2

Victoria Belova

Księgowy

Jestem samodzielnym księgowym z 5-letnim doświadczeniem w księgowości oraz 8-letnim doświadczeniem w obszarze podatków zdobytym na Białorusi. Obecnie poszerzam swoje kompetencje zawodowe w Polsce, regularnie biorąc udział w kursach i szkoleniach oraz śledząc aktualne zmiany w przepisach.

DOSWIADCZENIE ZAWODOWE

2017 - 2021; 2023 - 2024 FotoCeramika sp. z o.o., Białoruś Samodzielny księgowy

- dbanie o prawidłowy obieg dokumentów;
- prowadzenie ewidencji księgowych, operacji kasowych, przychodów i kosztów księgowych;
- kontrola rozrachunków z dostawcami i odbiorcami:
- rozliczenie kosztów, w tym w celach podatkowych;
- dokonywanie płatności, prowadzenie rachunków bieżących organizacji;
- sporządzanie sprawozdań finansowych (bilans, rachunek zysków i strat) i statystycznych;
- obliczanie podatków (VAT, CIT, PIT) oraz przygotowywanie i składanie deklaracji podatkowych;
- współpraca z instytucjami zewnętrznymi (urząd skarbowy, ZUS, inne);
- praca z systemem faktur elektronicznych;
- przeprowadzenie inwentaryzacji aktywów obrotowych, środków trwałych, zobowiązań;
- ewidencja środków trwałych;
- naliczanie listy płac.

2009 - 2017; 2021 - 2022

Urząd skarbowy, departament kontroli nad osobami prawnymi, Białoruś Inspektor podatkowy

- przeprowadzenie kontroli podatkowej osób prawnych;
- sprawdzanie przestrzegania przez organizacje przepisów podatkowych i rachunkowych;

- kontrola kompletności odzwierciedlenia przychodów organizacji w rachunkowości i sprawozdaniu podatkowym;
- sprawdzenie legalności zaliczenia wydatków organizacji do kosztów uwzględnianych dla celów podatkowych;
- sprawdzanie poprawności rozliczeń podatkowych przez organizacje (podatek VAT, CIT, PIT, podatek gruntowy, podatek od nieruchomości).

DODATKOWE KURSY

2024 - w trakcie szkoleń

Stowarzyszenie księgowych w Polsce

kierunek: Specjalista ds. rachunkowości (samodzielny księgowy)

2023 - 2024

Stowarzyszenie księgowych w Polsce

kierunek: Księgowy (pełna księgowość)

2013

Stowarzyszenie księgowych w Białorusi kierunek: Księgowy (pełna księgowość)





WYKSZTAŁCENIE

2004 - 2009

Homelski Uniwersytet Państwowy im. Franciszka Skaryny

kierunek: ekonomia, działalność handlowa

ZAINTERESOWANIA

Siłownia, czytanie, zdrowy tryb życia, rozwój cech osobistych i zawodowych

Wyrażam zgodę na przetwarzanie moich danych osobowych w celu prowadzenia rekrutacji na aplikowane przeze mnie stanowisko.

Victoria Belova